# 外购土地使用权及建筑物入账价值分配问题

提问人：wangai_xin0821 时间：2016-12-28 12:06:28
请教版主和各位老师：A公司（IPO拟上市公司）外购一处厂房（含土地使用权），总价 5000 万元，合同中未约定房屋和土地的单项价格。根据无形资产准则应用指南，外购土地及建筑物支付的价款应当在建筑物与土地使用权之间进行分配，难以合理分配的，应当全部作为固定资产。 主要疑问： 1 、以A公司上述情况，是否可以认定为难以合理分配，一次性计入固定资产核算？ 2 、如果不认定为难以合理分配，是否有必要引入评估，以各自的评估价作为在公允价值在总价之间分配入账？是否存在有其他的合理分配方法？
3 、引入的评估机构是否需要具备证券期货资格？ 4 、类比情况下，公司购入商品住房（价值 200 万）免费提供给高管使用，商品住房是否有必要在土地使用权和建筑物之间进行分摊？

回答人：chenyiwei
对于外购的厂房、住宅等，合同中没有单列土地和房屋价值的，则考虑到该土地和房屋事实上作为一个整体发挥作用，不可分割（将该现有房屋拆除重建是不现实的），且考虑到房屋折旧年限一般短于土地摊销年限，故综合考虑，一般建议不再对两者进行分拆，全部作为房屋建筑物的入账价值，不单独确认“无形资产——土地使用权”。